---
output: github_document
---

<!-- README.md is generated from README.Rmd. Please edit that file -->

```{r, include = FALSE}
knitr::opts_chunk$set(
  collapse = TRUE,
  comment = "#>",
  fig.path = "man/figures/README-",
  fig.width=12,
  fig.height=6,
  dpi=600,
  warning=FALSE,
  message=FALSE
)
```

# DESIGUALDADE RACIAL NO BRASIL

<!-- badges: start -->
![R-CMD-check](https://github.com/albersonmiranda/desigualdade/workflows/R-CMD-check/badge.svg?branch=master&event=push) ![lint](https://github.com/albersonmiranda/desigualdade/workflows/lint/badge.svg?branch=master&event=push)
[![Lifecycle: experimental](https://img.shields.io/badge/lifecycle-experimental-orange.svg)](https://www.tidyverse.org/lifecycle/#experimental)
<!-- badges: end -->

O objetivo desse pacote é facilitar a plotagem de gráficos que evidenciam a desigualdade racial nos municípios brasileiros.

## Instalação

Você pode instalar a versão de desenvolvimento do pacote pelo [GitHub](https://github.com/) com:

``` r
# install.packages("devtools")
devtools::install_github("albersonmiranda/desigualdade")
```
## Exemplo

Esse é um exemplo básico em que mostra como plotar o gráfico da desigualdade de renda entre brancos, pretos e amarelos nos municípios do Rio de Janeiro, exibindo os 3 municípios de maior renda e os 3 de menor:

```{r example}
library(desigualdade)
r_m("RJ", etnia = c("PRETO", "BRANCO", "AMARELO"), n_nomes = 3, p_nomes = 1000,
    autor = "@albersonmiranda",
    titulo = "DESIGUALDADE RACIAL",
    subtitulo = "RENDA PRETA VERSUS BRANCA E AMARELA")
```
